臺灣新北地方法院刑事判決
111年度審易字第226號
公  訴  人  臺灣新北地方檢察署檢察官
被      告  邱奕錚



上列被告因竊盜案件，經檢察官提起公訴（110年度偵字第45183
、46127號），被告於本院準備程序中就被訴事實為有罪之陳述
，經本院裁定進行簡式審判程序，判決如下：
    主  文
邱奕錚犯如附表編號1至4所示之罪，各處如附表編號1至4所示之
刑及沒收（含追徵）。應執行罰金新臺幣拾萬元，如易服勞役，
以新臺幣壹仟元折算壹日。
    事  實
一、邱奕錚意圖為自己不法之所有，基於竊盜之犯意，分別為下
    列行為:
  ㈠於民國110年5月5日14時43分許，騎乘車牌號碼000-000號普
    通重型機車前往新北市○○區○○路0段00號統一超商新觀和門
    市，趁店員不注意之際，徒手竊取該店店長劉小梅所管領置
    於陳列架上之103年春節紀念版軒尼詩X.O禮盒（0.7L）1盒
    （價值新臺幣【下同】5,800元），將之藏放於後背包內而
    得手後，旋即騎乘上開機車離開現場。嗣劉小梅發覺遭竊報
    警處理，經警調閱監視器錄影畫面後，始循線查悉上情。
  ㈡於110年5月5日15時39分許，騎乘車牌號碼000-000號普通重
    型機車前往新北市○○區○○○街000巷0弄0號全家便利商店板橋
    僑一店，趁店員不注意之際，徒手竊取該店店長黃志錄所管
    領置於陳列架上之蘇格登12年單一純麥威士忌1瓶（價值1,3
    10元）、格蘭利威13年蘇格蘭威士忌1瓶（價值1,450元），
    將之藏放於後背包內而得手後，旋即騎乘上開機車離開現場
    。嗣黃志錄發覺遭竊報警處理，經警調閱監視器錄影畫面後
    ，始循線查悉上情。
　㈢於110年5月27日13時41分許，騎乘車牌號碼000-000號普通重
    型機車前往新北市○○區○○街00號全家便利商店新莊中榮店，
    趁店員不注意之際，徒手竊取該店副店長王毓茹所管領置於
    陳列架上之洋酒2瓶（價值共計5,000元），將之藏放於後背
    包內而得手後，旋即騎乘上開機車離開現場。嗣王毓茹發覺
    遭竊報警處理，經警調閱監視器錄影畫面後，始循線查悉上
    情。
　㈣於110年6月2日12時13分許，騎乘車牌號碼000-000號普通重
    型機車前往上址全家便利商店新莊中榮店，趁店員不注意之
    際，徒手竊取該店副店長王毓茹所管領置於陳列架上之THE 
    BALVENIE百富威士忌1瓶，將之藏放於後背包內而得手後，
    旋即離開現場，嗣欲騎乘上開機車離去之際，遭已發覺遭竊
    之王毓茹自店內追出並拉下後背包，邱奕錚隨即騎乘上開機
    車逃離現場。嗣王毓茹報警處理，經警調閱監視器錄影畫面
    ，並扣得上開後背包（其內扣得之THE BALVENIE百富威士忌
    1瓶，業已發還王毓茹）後進行採檢，該後背包背帶上檢出
    之DNA-STR型別與邱奕錚之DNA-STR型別相符，始循線查悉上
    情。　　
二、案經劉小梅、黃志錄訴由新北市政府警察局板橋分局、王毓
    茹訴由新北市政府警察局新莊分局報告臺灣新北地方檢察署
    檢察官偵查起訴。
    理  由
壹、程序方面：
    本件被告邱奕錚所犯係死刑、無期徒刑、最輕本刑為3年以
    上有期徒刑以外之罪，其於準備程序中就被訴事實為有罪之
    陳述，經法官告知簡式審判程序之旨，並聽取公訴人及被告
    之意見後，依刑事訴訟法第273條之1第1項規定，裁定本案
    改依簡式審判程序審理，且依刑事訴訟法第273條之2及第15
    9條第2項規定，不適用傳聞法則有關限制證據能力之相關規
    定，合先敘明。
貳、實體方面：
一、上揭犯罪事實，業據被告邱奕錚於警詢時、本院準備程序及
    審理時均坦承不諱；犯罪事實一㈠部分，核與證人即告訴人
    劉小梅於警詢中之證述相符，並有現場及附近道路監視器錄
    影畫面截圖照片9張、監視器錄影畫面檔案光碟在卷可稽（
    見110年度偵字第46127號偵查卷第13頁反面至14頁反面）；
    犯罪事實一㈡部分，核與證人即告訴人黃志錄於警詢中之證
    述相符，並有現場及附近道路監視器錄影畫面截圖照片3張
    、監視器錄影畫面檔案光碟附卷可佐（見110年度偵字第461
    27號偵查卷第13頁正面）；犯罪事實一㈢、㈣部分，核與證人
    即告訴人王毓茹於警詢中之證述相符，並有後背包1個扣案
    可資佐證及新北市政府警察局新莊分局扣押筆錄、扣押物品
    目錄表各1份、贓物認領保管單1紙、110年5月27日現場監視
    器錄影畫面截圖照片5張、110年6月2日現場及附近道路監視
    器錄影畫面截圖照片8張、新北市政府警察局新莊分局刑案
    現場勘察報告及附件（含現場及監視器錄影畫面照片、勘察
    採證同意書影本、證物清單影本、刑事案件證物採驗紀錄表
    影本、新北市政府警察局110年7月29日新北警鑑字第110142
    2907號鑑驗書等）1份、監視器錄影畫面檔案光碟存卷可考
    （見110年度偵字第45183號偵查卷第9至13、15至33頁），
    足認被告之自白與事實相符，洵堪採為認定事實之依據。本
    案事證明確，被告犯行，均堪認定，應依法論科。
二、論罪科刑：
  ㈠核被告所為，均係犯刑法第320條第1項之竊盜罪（共4罪）。
  ㈡被告所犯上開4罪間，犯意各別，行為互殊，應予分論併罰。
　㈢爰審酌被告正值青壯，不思以正途獲取所需，恣意以上開方
    式竊取他人財物，顯然欠缺尊重他人財產權之觀念，所為應
    予非難，惟念其犯後坦承犯行，態度尚可，並兼衡其素行、
    犯罪之動機、目的、手段、所竊得財物之價值，及其自陳五
    專肄業之智識程度、現擔任理貨員、無需撫養家人之生活狀
    況等一切情狀，分別量處如附表編號1至4所示之刑，並均諭
    知如易服勞役之折算標準，並定其應執行之刑暨諭知如易服
    勞役之折算標準，以資懲儆。
三、沒收：
  ㈠按供犯罪所用、犯罪預備之物或犯罪所生之物，屬於犯罪行
    為人者，得沒收之，刑法第38條第2項前段定有明文。又犯
    罪所得，屬於犯罪行為人者，沒收之；前2項之沒收，於全
    部或一部不能沒收或不宜執行沒收時，追徵其價額；犯罪所
    得已實際合法發還被害人者，不予宣告沒收或追徵，刑法第
    38條之1第1項前段、第3項、第5項亦分別定有明文。　　
  ㈡查，被告就犯罪事實一㈠竊得之103年春節紀念版軒尼詩X.O禮
    盒（0.7L）1盒；就犯罪事實一㈡竊得之蘇格登12年單一純麥
    威士忌、格蘭利威13年蘇格蘭威士忌各1瓶；就犯罪事實一㈢
    竊得之洋酒2瓶，均屬犯罪所得，未據扣案，亦未合法發還
    告訴人劉小梅、黃志錄、王毓茹，爰依刑法第38條之1第1項
    前段、第3項之規定，分別於被告所犯各該次犯行項下宣告
    沒收，於全部或一部不能沒收或不宜執行沒收時，追徵其價
    額。
　㈢又被告就犯罪事實一㈣竊得之THE BALVENIE百富威士忌1瓶，
    固屬犯罪所得，惟業經警方扣押並發還告訴人王毓茹，此有
    贓物認領保管單1紙在卷可佐（見110年度偵字第45183號偵
    查卷第15頁），爰依刑法第38條之1第5項之規定，不予宣告
    沒收或追徵。　
　㈣又扣案之後背包1個，係被告所有，供其犯本件犯罪事實一㈣
    犯罪所用之物，業經被告於警詢中供承在卷，爰依刑法第38
    條第2項前段之規定宣告沒收之。
據上論斷，應依刑事訴訟法第273條之1第1項、第299條第1項前
段，刑法第320條第1項、第42條第3項前段、第51條第7款、第38
條第2項前段、第38條之1第1項前段、第3項，刑法施行法第1條
之1第1項，判決如主文。
本案經檢察官黃彥琿提起公訴，經檢察官張啓聰到庭執行職務。
中　　華　　民　　國　　111 　年　　5 　　月　　4 　　日
                  刑事第二十五庭  法  官      曾淑娟
如不服本判決，應於判決送達後20日內敘明上訴理由，向本院提
出上訴狀 (應附繕本) ，上訴於臺灣高等法院。其未敘述上訴理
由者，應於上訴期間屆滿後20日內向本院補提理由書「切勿逕送
上級法院」。
                                  書記官      王若安 
中　　華　　民　　國　　111 　年　　5 　　月　　9 　　日
附錄本案論罪科刑法條全文：
中華民國刑法第320條
意圖為自己或第三人不法之所有，而竊取他人之動產者，為竊盜
罪，處5年以下有期徒刑、拘役或50萬元以下罰金。
意圖為自己或第三人不法之利益，而竊佔他人之不動產者，依前
項之規定處斷。
前二項之未遂犯罰之。

附表
編號 犯罪事實 罪名及宣告刑  1 事實欄一㈠即起訴書附表編號3 邱奕錚犯竊盜罪，處罰金新臺幣肆萬元，如易服勞役，以新臺幣壹仟元折算壹日；未扣案之犯罪所得一０三年春節紀念版軒尼詩X.O禮盒（零點柒公升）壹盒沒收，於全部或一部不能沒收或不宜執行沒收時，追徵其價額。  2 事實欄一㈡即起訴書附表編號4 邱奕錚犯竊盜罪，處罰金新臺幣參萬元，如易服勞役，以新臺幣壹仟元折算壹日；未扣案之犯罪所得蘇格登十二年單一純麥威士忌、格蘭利威十三年蘇格蘭威士忌各壹瓶，均沒收之，於全部或一部不能沒收或不宜執行沒收時，追徵其價額。  3 事實欄一㈢即起訴書附表編號1 邱奕錚犯竊盜罪，處罰金新臺幣肆萬元，如易服勞役，以新臺幣壹仟元折算壹日；未扣案之犯罪所得洋酒貳瓶沒收，於全部或一部不能沒收或不宜執行沒收時，追徵其價額。  4 事實欄一㈣即起訴書附表編號2 邱奕錚犯竊盜罪，處罰金新臺幣貳萬元，如易服勞役，以新臺幣壹仟元折算壹日；扣案之後背包壹個沒收。